臺灣桃園地方法院刑事判決　　　　　　　　　　　　九十三年度訴字第一五八六號
　　公　訴　人　臺灣桃園地方法院檢察署檢察官
　　被　　　告　甲○○
　　　　　　　　　　　　（
右列被告因違反毒品危害防制條例案件，經檢察官提起公訴（九十三年度毒偵字第三
三一六號及第三四九九號），本院裁定改依簡式審判程序，茲判決如左：
    主  文
甲○○連續施用第一級毒品，處有期徒刑柒月。扣案如附表所示之物，均沒收銷燬；
又連續施用第二級毒品，處有期徒刑參月。應執行有期徒刑捌月。扣案如附表所示之
物，均沒收銷燬。
    事  實
一、甲○○曾因施用毒品案件，經本院裁定令入戒治處所施以強制戒治期滿，由臺灣
    桃園地方法院檢察署檢察官於民國九十年三月一日，以九十年度戒偵字第一八五
    號為不起訴處分確定。復因施用毒品案件，經臺灣高等法院於九十三年八月三日
    ，以九十三年度上訴字第一九七號刑事判決上訴駁回，判處有期徒刑六月、二
    月，定其應執行刑為有期徒刑七月確定（與本件不構成連續犯，理由詳如後述）
    。詎仍不知悛悔，其明知海洛因、安非他命均係業經公告列為毒品危害防制條例
    第二條第二項第一款及第二款之第一、二級毒品，不得非法持有、施用，詎仍未
    戒除施用毒品習性，復各基於施用第一、二級毒品海洛因及安非他命之概括犯意
    ，自九十三年二月下旬某日起至同年三月二十八日止，在桃園縣大溪鎮○○路○
    段七九巷二弄二十二號住處，連續施用第一、二級毒品海洛因及安非他命多次。
    其後因涉犯侵占罪而於九十三年三月二十九日起入監執行拘役三十日，於同年四
    月二十七日執行完畢釋放後，復承續上開施用第一、二級毒品海洛因及安非他命
    之概括犯意，自同年五月中旬某日起至同年六月十五日止，以及同年六月十六日
    為警採尿前回溯九十六小時內之某時，分別在前開住處及不詳地點，連續施用第
    一、二級毒品海洛因及安非他命多次。又承續上開施用第一級毒品海洛因之概括
    犯意，自同年六月十六日起至同年十一月二十四日晚上六時止，在前開住處，連
    續施用第一級毒品海洛因多次。嗣分別於：(1)同年三月十八日晚上十時十分許，
    在桃園縣中壢市○○路五八號前，為警當場查獲，並扣得其所有如附表編號一所
    示之物；(2)同年三月二十九日，因涉犯侵占罪而入臺灣桃園女子監獄服刑時，經
    獄方人員依法對其採驗尿液送驗後，始查悉上情；(3)同年六月十六日下午一時十
    分許，在桃園縣中壢市○○路二四號前，為警攔檢盤查查獲，並扣得其所有如
    附表編號二所示之物；(4)同年十一月二十五日下午八時四十分許，在上開住處，
    為警當場緝獲。
二、案經桃園縣警察局中壢分局報告及臺灣桃園女子監獄告發，由臺灣桃園地方法院
    檢察署檢察官偵查起訴。
    理  由
一、右揭犯罪事實，業據被告甲○○於本院審理中供承不諱（參見本院卷第一二、
    一八、一一頁），且被告於右揭查獲時地(2)、(3)分別為警方及獄方所採集之
    尿液，先後經送請昭信科技顧問股份有限公司（下稱昭信科技公司）以酵素免疫
    分析法與氣相層析質譜儀分析法（ＧＣ﹨ＭＳ）檢驗結果，確均呈嗎啡、安非他
    命陽性反應，此有昭信科技公司九十三年四月十六日及七月二十日濫用藥物陽性
    檢體檢驗報告二紙附卷可稽（參見九十三年度毒偵字第一九五三號偵卷第二頁、
    九十三年度毒偵字第三四九九號偵卷第十五頁）。又右揭查獲時地(1)所扣案被告
    所有如附表編號一所示之物，經警送請法務部調查局以化學呈色法及氣相層析質
    譜儀分析法（ＧＣ﹨ＭＳ）檢驗結果，確含有第一級毒品海洛因成分無訛，有法
    務部調查局九十三年四月十九日鑑定通知一紙附卷可參（參見九三年度毒偵字第
    一三八七號偵卷第三三頁），另右揭查獲時地(3)所扣案被告所有如附表編號二所
    示之物，經本院送請行政院衛生署管制藥品管理局以氣相層析質譜儀分析法（Ｇ
    Ｃ﹨ＭＳ）檢驗結果，該支注射針筒上確殘留有第一級毒品海洛因無訛，此有行
    政院衛生署管制藥品管理局九十三年十一月二十五日函暨所附之檢驗成績書各一
    紙在卷可參（參見本院卷第四三—四四頁）。綜上而論，足見被告之自白核與事
    實相符，應可採為論罪科刑之依據。又被告前因施用毒品案件，經本院裁定令入
    戒治處所施以強制戒治，經執行完畢，由臺灣桃園地方法院檢察署檢察官於九十
    年三月一日，以九十年度戒偵字第一八五號為不起訴處分確定。復因施用毒品案
    件，經臺灣高等法院於九十三年八月三日，以九十三年度上訴字第一九七號刑
    事判決上訴駁回，判處有期徒刑六月、二月，定其應執行刑為有期徒刑七月確定
    。又因本件施用第一、二級毒品海洛因及安非他命之犯行，經檢察官提起公訴，
    此有臺灣高等法院九十三年度上訴字第一九七號刑事判決書、臺灣高等法院被
    告全國前案紀錄表及臺灣桃園地方法院檢察署刑案資料查註紀錄表各一份附卷可
    參。綜上所述，足徵被告係於五年內再犯修正後毒品危害防制條例第十條之罪。
    從而，本件事證已臻明確，被告犯行洵堪認定，應予依法論科。
二、核被告所為，係犯毒品危害防制條例第十條第一項之施用第一級毒品海洛因罪、
    同條第二項之施用第二級毒品安非他命罪。被告持有第一、二級毒品海洛因及安
    非他命後，進而施用，其持有之低度行為應被其施用之高度行為所吸收，均不另
    論罪。被告先後多次施用第一、二級毒品海洛因及安非他命之犯行，各均時間緊
    接，方法相同，各觸犯構成要件相同之罪，顯各係基於概括犯意反覆為之，為連
    續犯，各依刑法第五十六條之規定，各論以一罪，並各加重其刑。被告所犯施用
    第一、二級毒品海洛因及安非他命二罪間，犯意各別，罪名互殊，應予分論併罰
    。又公訴人起訴事實僅敘及被告自九十三年二月下旬某日起至同年三月二十八日
    止，及自同年五月中旬某日起至同年六月十五日止，有連續施用第一級毒品海洛
    因之犯行，而未敘及被告自同年六月十六日起至同年十一月二十四日晚上六時止
    ，有連續施用第一級毒品海洛因之犯行，惟該部分事實已據被告於本院審理中供
    明在卷可按（參見本院卷第一一頁），且與前開起訴並論罪科刑部分有連續犯
    之裁判上一罪關係，應為起訴效力所及，本院自應併予審理，併此敘明。爰審酌
    被告屢犯不改，於本件復另行施用第一、二級毒品海洛因及安非他命多次，顯見
    其意志不堅，缺乏勒戒動機，其施用毒品足以導致精神障礙、性格異常，甚至造
    成生命危險，戕害一己之身體健康，惟念其犯後尚能坦承犯行，態度尚稱良好等
    一切情狀，各量處如主文所示之刑，並定其應執行之刑，以資懲儆。又扣案如附
    表編號一所示之物，係屬於第一級毒品海洛因，此有前揭法務部調查局鑑定通知
    書一紙在卷可考，及扣案如附表編號二所示之物，該支注射針筒上確殘留第一級
    毒品海洛因，有上揭行政院衛生署管制藥品管理局檢驗成績書一紙在卷可憑，可
    認殘留在該支注射針筒上之第一級毒品海洛因因已無法析離而應視為毒品，均應
    依毒品危害防制條例第十八條第一項前段規定，不問屬於犯人與否，宣告沒收併
    銷燬之。至檢驗所耗損之第一級毒品海洛因，既已滅失，爰不另為沒收銷燬之諭
    知，併此敘明。
三、又被告前於九十二年六月八日某時許，有分別施用第一、二級毒品海洛因及安非
    他命各一次之犯行，已經臺灣高等法院於九十三年八月三日，以九十三年度上訴
    字第一九七號刑事判決上訴駁回，判處有期徒刑六月、二月，定其應執行刑為
    有期徒刑七月確定。惟按連續犯之所謂出於概括犯意，必須其多次犯罪行為自始
    均在一個預定犯罪計劃以內，出於主觀上始終同一犯意之進行，若中途另有新犯
    意發生，縱所犯為同一罪名，究非連續其初發的意思，即不能成立連續犯。經查
    ，據被告前於警詢及偵查中時供承：「（你從九十一年開始施打毒品，是否一直
    有再施打毒品至今）沒有，中間有間隔一段時間，但今年（九十三年）一月有開
    始施打，因受不了朋友誘惑才施打。」、「（戒治期滿後何時又開始施用毒品）
    今年一月底起，最後一次是二月九日早上八點，我都是在中壢火車站的廁所施用
    ，約隔二天用一次。」等語（參見該案中之毒偵字第八八七號偵卷第十頁反面、
    第三十頁）；另於警詢及偵查時又供承：「最近一次施用毒品海洛因是於九十三
    年三月一日在中壢市火車車站內的公共廁所」、「三月一日我在中壢火車站公廁
    用海洛因。之前沒用過，我有戒治過，戒治出來，上個月又開使用，三、四天用
    一次，我用注射。毒品是我跟阿中在中壢遊樂場買的」等語（參見該案中之毒偵
    字第一九九號偵卷第十一、四九頁）；另又於警詢及偵查中供稱：「我是上個
    月月底開始施用毒品海洛因，最近一次於昨（十八）日早上十時許，在大溪鎮家
    中施用毒品海洛因」、「九十三年二月底開始，最後一次是九十三年三月十八日
    早上在我家裡吸食」等語（參見九十三年度毒偵字第一三八七號偵卷第十一、三
    一頁）；再於臺灣桃園女子監獄中陳稱：「我最後一次吸食安非他命和施打海洛
    因，是在九十三年三月二十八日下午在外吸食施打」等語（參見九十三年度毒偵
    字第一九五三號偵卷第三頁反面）。準此以觀，依被告上開所述，顯然被告於本
    件中之犯行與該案中於九十二年六月八日某時許，有分別施用第一、二級毒品海
    洛因及安非他命各一次之犯行，犯罪時間相隔達七、八個月之遙，又無其他積極
    證據足以證明被告於該案中之九十二年六月八日施用第一、二級毒品海洛因及安
    非他命之犯行後，至九十三年二月下旬某日之間，確有基於與九十二年六月八日
    施用第一、二級毒品海洛因及安非他命之概括犯意，而連續施用第一、二級毒品
    海洛因及安非他命之行為，故該案與本件之間，尚無連續犯之裁判上一罪關係，
    且臺灣高等法院九十三年度上訴字第一九七號刑事判決理由中亦同本院前開認
    定，有該案刑事判決書一份在卷可參。是以本件與該案之間，尚無連續犯之裁判
    上一罪關係，特予指明。
四、又本件被告所犯係死刑、無期徒刑、最輕本刑為三年以上有期徒刑以外之罪，其
    於準備程序中就被訴事實為有罪之陳述，經法官告知簡式審判程序之旨，並聽取
    公訴人、被告之意見後，本院認為適宜由受命法官獨任進行簡式審判程序，附予
    敘明。
據上論斷，應依刑事訴訟法第二百七十三條之一第一項、第二百九十九條第一項前段
、毒品危害防制條例第十條第一項、第二項、第十八條第一項前段，刑法第十一條、
第五十六條、第五十一條第五款，判決如主文。
本案經檢察官孫沛琦到庭執行職務。
中　　　華　　　民　　　國　　九十三　　年　　 十二 　　月　　 十六 　　日
                                    臺灣桃園地方法院刑事第十二庭
                                        法  官    林  家  賢
右正本證明與原本無異。
如不服本判決，應於判決送達後十日內向本院提出上訴狀（應附繕本），上訴於臺灣
高等法院。
                                        書記官    戴  育  萍
中　　　華　　　民　　　國　　九十三　　年　　十二　　月　 　二十二 　　日
┌────────────────────────────────────┐
│附表：                                        九十三年度訴字第一五八六號│
├───┬────────────────────┬───────────┤
│編號  │   扣 案 物 品 名 稱、數 量 及 重 量    │    備         註     │
├───┼────────────────────┼───────────┤
│一    │   第一級毒品海洛因一包（驗餘淨重零點零 │右揭查獲時地(1)        │
│      │   六公克）                             │                      │
├───┼────────────────────┼───────────┤
│二    │   殘留第一級毒品海洛因之注射針筒一支   │右揭查獲時地(3)        │
└───┴────────────────────┴───────────┘
附錄本判決論罪科刑法條：
毒品危害防制條例第十條：
施用第一級毒品者，處六月以上五年以下有期徒刑。
施用第二級毒品者，處三年以下有期徒刑。
